【裁判字號】    97,易,2120
【裁判日期】    970819
【裁判案由】    竊盜
【裁判全文】
臺灣板橋地方法院刑事判決              97年度易字第2120號
公  訴  人  臺灣板橋地方法院檢察署檢察官
被      告  丙○○
                    國民
上列被告因竊盜案件，經檢察官提起公訴（97年度偵字第17301
號），本院於準備程序進行中，被告就被訴事實為有罪之陳述，
經告知被告簡式審判程序之旨，並聽取當事人之意見後，裁定進
行簡式審判程序判決如下：
    主  文
丙○○竊盜，累犯，處有期徒刑參月。又攜帶凶器竊盜，累犯，
處有期徒刑柒月，未扣案之老虎鉗壹枝沒收。應執行有期徒刑捌
月，未扣案之老虎鉗壹枝沒收。
    事  實
一、丙○○於民國91年間，因施用毒品案件，經本院以92年度訴
    緝字第171 號判處有期徒刑10月確定。於92年間，因施用毒
    品案件，經本院以93年度訴字第81號分別判處有期徒刑10月
    、有期徒刑6月確定，上開三罪經定應執行刑為有期徒刑2年
    確定，嗣於94年11月9 日縮刑期滿執行完畢，詎其仍不知檢
    束慎行，竟各基於意圖為自己不法之所有之犯意，分別為下
    列之犯行：(一)於97年4月7日16時許，在臺北縣三重市○○○
    街130號前，見甲○○所有之車牌號碼為LE9-522號重機車，
    鑰匙未拔下，仍插在機車上之際，騎離原處而竊取之，得手
    後（業經警發還甲○○具領），丟棄機車號牌，供己騎用。
    (二)復於同日竊取機車後之某時許，在臺北縣三重市○○路○
    段之二重國小對面巷口，持其所有客觀上具有危險性，足以
    對人生命、身體構成威脅可供兇器使用之老虎鉗1 枝，竊取
    乙○○所有之車牌號碼為FVQ-661 號重機車之號牌乙面（業
    經警發還乙○○具領），得手後，再將之懸掛在車牌號碼為
    LE9-522 號重機車車體上，並丟棄老虎鉗。嗣於97年6 月5
    日上午11時許，騎乘所竊得甲○○所有但已改懸號牌FVQ-66
    1 號之機車，途經臺北縣三重市○○街211 巷口時，為警查
    獲，並扣得甲○○遭竊之機車鑰匙乙枝及機車車體（未含LE
    9- 522號號牌）乙輛、乙○○遭竊之FVQ-661 號號牌乙面等
    物。
二、案經被害人甲○○訴請臺北縣政府警察局三重分局報告臺灣
    板橋地方法院檢察署檢察官偵查起訴。
    理  由
一、上揭事實，業據被告迭於警詢時、檢察官偵查中及本院審理
    時供承不諱，核與告訴人甲○○及被害人乙○○於警詢時所
    指述之情節相符，並有臺北縣政府警察局三重分局搜索扣押
    筆錄、扣押物品目錄表各1 份、贓物照片8 張附卷可稽，且
    上開扣案之甲○○遭竊之機車鑰匙乙枝及機車車體（未含LE
    9-522 號號牌）乙輛、乙○○遭竊之FVQ-661 號號牌乙面等
    物，業據被害人立據領回等情，亦有贓物認領保管單2 紙附
    卷可稽。事證明確，被告之犯行堪以認定。
二、核被告就事實欄一、(一)部分所為，係犯刑法第320條第1項之
    竊盜罪。被告就事實欄一、(二)部分所為，係犯刑法第321 條
    第1項第3款之攜帶兇器竊盜罪。被告所犯上開二罪間，犯意
    各別，構成要件互異，應分論併罰。又被告曾受如事實欄所
    述有期徒刑之執行完畢，此有臺灣板橋地方法院檢察署刑案
    資料查註紀錄表、臺灣高等法院被告前案紀錄表在卷可稽，
    其於5 年以內故意再犯本件有期徒刑以上之罪，為累犯，應
    依刑法第47條第1 項規定加重其刑。爰審酌被告有上開構成
    累犯之前科，有臺灣高等法院被告前案紀錄表1 份在卷足憑
    ，其不思以正道取財，竟意圖不勞而獲，致有本件之犯行，
    ，被告犯罪之動機、目的、手段、次數、其中甲○○所有之
    機車及乙○○所有之機車號牌等財物業已發還被害人、犯罪
    所生之危害、被告犯罪後坦承全部犯行之態度等一切情狀，
    各量處如主文所示之刑，並定其應執行之刑，以示懲儆。
三、未扣案之老虎鉗1 枝（查無證據證明其業已滅失），係被告
    所有供犯本案事實欄一、(二)之罪所用之物，業據其於警詢時
    及檢察官偵查中供明在卷，應依刑法第38條第1項第2款規定
    宣告沒收。
據上論斷，應依刑事訴訟法第273條之1第1項、第299條第1 項前
段、刑法第320 條第1 項、第321 條第1 項第3 款、第47條第1
項、第38條第1 項第2 款、第51條第5 款、刑法施行法第1 條之
1 第1 項、第2 項前段，判決如主文。
本案經檢察官黃佳權到庭執行職務。
中    華    民    國    97    年    8     月    19    日
                  刑事第二庭    法  官  楊千儀
上列正本證明與原本無異。
如不服本判決，應於判決送達後10日內明上訴理由，向本院提
出上訴狀（應附繕本），上訴於臺灣高等法院。
                                書記官  林美萍
中    華    民    國    97    年    8    月     19    日
附錄本案論罪科刑法條全文
中華民國刑法第320條
意圖為自己或第三人不法之所有，而竊取他人之動產者，為竊盜
罪，處5 年以下有期徒刑、拘役或5 百元以下罰金。
意圖為自己或第三人不法之利益，而竊佔他人之不動產者，依前
項之規定處斷。
前二項之未遂犯罰之。
中華民國刑法第321條
犯竊盜罪而有左列情形之一者，處6月以上、5年以下有期徒刑：
一  於夜間侵入住宅或有人居住之建築物、船艦或隱匿其內而犯
    之者。
二  毀越門扇、牆垣或其他安全設備而犯之者。
三  攜帶兇器而犯之者。
四  結夥三人以上而犯之者。
五  乘火災、水災或其他災害之際而犯之者。
六  在車站或埠頭而犯之者。
前項之未遂犯罰之。


司法院資訊處製作；財團法人民間司法改革基金會備份。
